# Alan Escobedo

## Web Developer

Especializado en el ecosistema de Javascript y Java.

Con motivación, positivo y proactivo en el aprendizaje, soy una persona que busca contribuir construyendo un mejor futuro con la tecnología.

# Contribucion mas reciente al Open Source (Github)



Formik (1) Open (4) 15 Abril - 2022

Arreglo en el tipado con Typescript causados por la actualización de React a su version 18.

github.com/jaredpalmer/formik/pull/3547

#### Idiomas

ESPAÑOL - NATIVO

• INGLES - B2

#### **Habilidades Blandas**

- Adaptabilidad
- Trabajo en equipo
- Liderazgo
- Autodidacta

#### **Habilidades Técnicas**

- ReactJS / NextJS
- NodeJS / NestJS
- Typescript
- Java / Springboot
- MySQL / PostgreSQL
- MongoDB
- Git / Github

## **Experiencia Laboral**

#### Mas contribuciones al Open Source (Github)

### **The Algorithms**



Correccion de redireccion en los enlaces del sitio web.

github.com/TheAlgorithms/Algorithms-Explanation/pull/160

#### Administrador en papeleria - chat

Cd. Victoria, Tamaulipas 2020 - 2021

#### **Fisioterapeuta**

Cd. Victoria, Tamaulipas 2018 - 2021

- Control de un sistema de computo utilizando software para la organización del tiempo.
- Manejo en la atencion a multiples clientes
- Analisis y planeacion para lograr resultados esperados.
- Control y supervisión del paciente, manteniendo un registro de su progreso.

#### **Educacion**

## **Bootcamp (Generation)** Septiembre 2022 - Noviembre 2022

- Trabajo en equipo para el desarrollo de un proyecto de e-commerce.
- Tecnologias: HTML, CSS / Bootstrap, JavaScript, Java / SpringBoot

https://github.com/bNajeraEspinosa/los\_cadetes-Enchulame\_la\_playera

### Licenciatura en Terapia Fisica

2014 - 2018

#### Contacto



+834-198-4036



alanescobedo.dev@gmail.com



Cd. Victoria, Tamps. Mexico



https://github.com/alaanescobedo



https://www.linkedin.com/in/alaanescobedo/

Centro de Rehabilitación y Educación Especial (CREE) Cd, Victoria, Tamaulipas